臺灣板橋地方法院民事裁定          100年度消債更字第158號
聲  請  人  黃俊傑
上列當事人因消費者債務清理事件，聲請更生，本院裁定如下：
    主    文
債務人黃俊傑自中華民國一百年八月三十一日下午五時起開始更
生程序。
命司法事務官進行本件更生程序。
    理    由
一、按債務人不能清償債務或有不能清償之虞，且無擔保或無優
    先權之債務總額未逾新臺幣一千二百萬元者，於法院裁定開
    始清算程序或宣告破產前，得向法院聲請更生。法院開始更
    生程序之裁定，應載明其年、月、日、時，並即時發生效力
    ，消費者債務清理條例第3條、第42條第1項、第45條第1 項
    定有明文。次按依消費者債務清理條例第3 條規定債務人不
    能清償或有不能清償之虞，即得聲請更生，並未以履行金融
    機關之協商條件有困難為要件，況債務人是否同意協商條件
    ，乃債務人之自由，且此時債務人聲請更生仍有其利益，即
    進入更生後，債務人縱依金融機構所提之每月清償金額提更
    生方案，依據該條例第53條第2項第3款之規定，債務人於6
    年或8年後即可債務消滅，毋庸清償至12年6月，應讓債務人
    有早日解脫債務之機會，立法意旨甚明（臺灣高等法院暨所
    屬法院97年法律座談會民事類提案第46號民國97年11月12日
    決議參照）。
二、本件聲請人主張：其因有不能清償情事，於民國95年間依「
    中華民國銀行公會會員辦理消費金融案件無擔保債務協商機
    制」，與最大債權金融機構台新國際商業銀行股份有限公司
    （下稱台新銀行）達成分期還款協議，同意自95年6 月起，
    分120期，利率0％，每月償還新臺幣（下同）17,540元，豈
    料聲請人工作收入銳減，無奈於98年時毀諾，嗣參加個別協
    商一致性協商方案，每月約定繳款5,183元，仍因99年9月時
    每月收入僅約10,000元，加計殘障補助金4,000 元，扣除房
    租及基本生活費用，已無餘款繳納前開金額，終致毀諾，爰
    聲請更生等語。
三、經查，聲請人主張之上開事實，業據其提出財產及收入狀況
    說明書、債權人清冊、財團法人金融聯合徵信中心當事人綜
    合信用報告及債權人清冊、戶籍謄本、財政部臺灣省北區國
    稅局財產歸屬資料清單、95年度至99年度綜合所得稅各類所
    得資料清單、全國財產稅總歸戶財產查詢清單、勞工保險被
    保險人投保資料表（明細）、協議書、無擔保債務還款計畫
    、個別協商一致性方案協議書、存款存摺封面及其內頁、房
    屋租賃契約書、殘障手冊、各項收據影本等附卷為證，堪信
    屬實。查聲請人雖於消債條例施行前，曾與各債權人就無擔
    保債權成立協商，約定自95年6月起，分120期，按月償還17
    ,540元，依各債權銀行債權金額比例清償各項債務，至全部
    清償為止，嗣並參加個別協商一致性協商方案，每月約定繳
    款5,183 元，惟均因無力清償而毀諾，復參酌聲請人居住於
    新北市，依內政部所公告98年度臺北縣低收入戶每人每月最
    低生活費用為10,792元，其上開收入於依協商履行後，顯已
    無法維持生活必要支出，則聲請人主張因有不可歸責於己之
    事由，致履行原協商條件有重大困難，應堪採信。此外，又
    查無聲請人有消債條例第6 條第3項、第8條或第46條各款所
    定駁回更生聲請之事由存在，聲請人聲請更生，洵屬有據，
    應予准許，並命司法事務官進行本件更生程式，爰裁定如主
    文。
四、至於聲請人於更生程序開始後，應另提出足以為債權人會議
    可決或經法院認為公允之更生方案以供採擇，俾免更生程序
    進行至依消費者債務清理條例第61條規定應行清算之程度，
    附此敘明。
中    華    民    國    100    年    8    月    31    日
                  民事第二庭    法  官  吳振富
上為正本係照原本作成。
本件不得抗告。
本裁定已於100年8月31日下午5時公告。
中    華    民    國    100    年    8    月    31    日
                                書記官  吳語杰